【裁判字號】    95,上訴,1743
【裁判日期】    950907
【裁判案由】    毒品危害防制條例
【裁判全文】
臺灣高等法院刑事判決                95年度上訴字第1743號
上  訴  人
即  被  告  甲○○
上列被告因毒品危害防制條例案件，不服臺灣士林地方法院95
年度訴字第214號，中華民國95年4月11日第一審判決（起訴案號
：臺灣士林地方法院檢察署94年度毒偵字第2299號及併案案號：
臺灣板橋地方法院檢察署95年度毒偵字第1375號），提起上訴，
再經檢察官請求併案審理（併案案號：臺灣台北地方法院檢察署
95年度速偵字第263號），本院判決如下：
    主  文
原判決撤銷。
甲○○連續施用第一級毒品，累犯，處有期徒刑壹年貳月。
扣案之第一級毒品海洛因貳包（分別淨重零點參壹公克及零點零
肆公克）均沒收銷燬。
    事實
一、甲○○曾因施用毒品案件，經送觀察、勒戒後，認有繼續施
    用毒品之傾向，經臺灣板橋地方法院裁定令入戒治處所施以
    強制戒治1年，嗣經該院裁定停止戒治付保護管束，然甲○
    ○於保護管束期間因違反保護管束應遵守事項情節重大，經
    該院裁定撤銷停止戒治，令入戒治處所繼續執行強制戒治，
    於民國90年11月25日執行完畢釋放出所，由臺灣板橋地方法
    院檢察署檢察官於91年12月30日以91年度戒毒偵字第533號
    不起訴處分確定。甲○○復因施用毒品案件，經臺灣嘉義地
    方法院檢察署檢察官以92年度毒偵字第436號提起公訴並聲
    請強制戒治，經臺灣嘉義地方法院以92年度訴字第300號判
    決處有期徒刑8月確定，強制戒治部分則經同法院裁定令入
    戒治處所施以強制戒治1年，嗣於92年12月17日停止戒治後
    接續執行徒刑，於93年8月16日執行有期徒刑8月完畢。詎甲
    ○○明知海洛因為第1級毒品，不得持有、施用，竟於前揭
    強制戒治執行完畢出所後5年內，基於施用第1級毒品海洛因
    （下簡稱海洛因）之概括犯意，自93年10月間起至95年5 月
    17日下午某時許，在臺北市○○路87巷9號4樓住處、臺北市
    ○○街○段342巷7號2樓、臺北縣三重市○○○路2巷20號2樓
    及臺北縣三重市某麥當勞商店內等處，約每1至2天施用1次
    之頻率，以將海洛因置於香煙內再吸食香煙及將海洛因置於
    針筒內再注射身體等方式施用海洛因多次。嗣先於94年9月7
    日12時30分許，在臺北縣三重市○○○路244巷109號前為警
    查獲，並扣得其與周明火共同購買預供施用之海洛因1包（
    淨重0.31公克）；又於94年12月11日14時30分許，在臺北縣
    三重市○○○路2巷20號2樓為警查獲；再於95年5月18日凌
    晨1時15分許，在臺北市○○路○段136巷16弄33號前，為警
    查獲，並扣得其所有預供施用之海洛因1包（淨重0.04公克
    ）。
二、案經臺北市政府警察局中正第一分局報告臺灣板橋地方法院
    檢察署檢察官呈請臺灣高等法院檢察署核轉臺灣士林地方法
    院檢察署檢察官偵查起訴，再由臺灣板橋地方法院檢察署及
    臺灣台北地方法院檢察署檢察官分別請求併案審理。
    理由
一、上訴人即被告甲○○經合法傳喚，雖未於本院審理時到庭陳
    述，然上開事實，業據被告於接受檢察官訊問時坦承於93年
    8月16日執行有期徒刑8月完畢後，約2、3個月起至95年5月
    17日下午某時止，約每1至2天施用1次，以將海洛因置於香
    煙內再吸食香煙及將海洛因置於針筒內再注射身體等方式施
    用海洛因多次等語在案（見臺灣臺北地方法院檢察署95年度
    速偵字第263號卷第27、28頁），又其施用海洛因之地點，
    亦經其自承大概在臺北市○○路87巷9號4樓住處、臺北市○
    ○街○段342巷7號2樓、臺北縣三重市○○○路2巷20號2樓及
    臺北縣三重市某麥當勞商店內等處（見臺灣臺北地方法院檢
    察署95年度速偵字第263號卷第27、28頁，臺灣板橋地方法
    院檢察署94年度毒偵字第7361號卷第33頁），且其尿液送驗
    結果均呈鴉片類陽性反應，亦有台灣檢驗科技股份有限公司
    94年9月23日、94年12月23日、95年6月4日之濫用藥物尿液
    檢驗報告共3紙附卷可憑（見臺灣板橋地方法院檢察署94 年
    度毒偵字第5097號卷第61頁，臺灣板橋地方法院檢察署95
    年度毒偵字第1375號卷第5頁，及本院卷），此外復有上開2
    包海洛因扣案可資佐證，而扣案之2包白粉經鑑定結果，確
    均含有海洛因成分，分別淨重0.31公克及0.04公克，此有法
    務部調查局94年11月9日調科壹字第060010545號檢驗通知書
    及該局95年7月7日調科壹字第020008124號檢驗通知共2紙在
    卷可稽（見本院卷），又警方於94年9月7日12時30分許，扣
    案之上開海洛因1包，為被告與周明火共同購買預供施用之
    毒品，另警方於95年5月18日凌晨1時15分許扣案之上開海洛
    因1包，為被告所有預供施用之毒品，業據被告分別供承在
    卷（見臺灣板橋地方法院檢察署94年度毒偵字第5097號卷第
    14、47頁，臺灣臺北地方法院檢察署95年度速偵字第263號
    卷第7頁），是足認被告之自白與事實相符，堪以採信，又
    被告曾因因施用毒品案件，經送觀察、勒戒後，認有繼續施
    用毒品之傾向，經臺灣板橋地方法院裁定令入戒治處所施以
    強制戒治1年，嗣經該院裁定停止戒治付保護管束，然被告
    於保護管束期間因違反保護管束應遵守事項情節重大，經該
    院裁定撤銷停止戒治，令入戒治處所繼續執行強制戒治，於
    90年11月25日執行完畢釋放出所，由臺灣板橋地方法院檢察
    署檢察官於91年12月30日以91年度戒毒偵字第533號不起訴
    處分確定之事實，亦有本院被告前案紀錄表附卷可佐，是
    本件事證明確，被告上開犯行，洵堪認定，應予論罪科刑。
二、核被告所為，係犯毒品危害防制條例第10條第1項之施用第1
    級毒品罪。被告持有海洛因之低度行為，為其施用之高度行
    為所吸收，不另論罪。被告先後多次施用海洛因犯行，時間
    緊接，構成要件相同，顯係基於概括犯意為之，為連續犯。
    檢察官雖僅就被告於94年9月上旬施用海洛因1次之犯行起訴
    ，對被告其他犯行未起訴（僅以併案方式請求審理），但因
    被告之犯行，既為連續犯，被告其他未起訴之犯行自為起訴
    效力所及，本院自應併予審理。又被告曾因毒品危害防制條
    例案件，經臺灣嘉義地方法院判處有期徒刑8月確定，於93
    年8月16日執行完畢，亦有被告之本院前案紀錄表在卷可佐
    ，被告於有期徒刑執行完畢，五年以內再犯有期徒刑以上本
    件之罪，為累犯。另被告犯罪後，刑法第56條連續犯及第47
    條累犯規定，於95年1月7日修正，並於95年7月1日施行，依
    新法第2條第1項規定，比較刑法修正前後規定（含法律適用
    應整體適用不得割裂適用之法理）結果，修正後之刑法規定
    未較修正前規定有利於被告，是本件被告之上開犯行，應依
    修正前之刑法第56條規定論以連續犯，加重其刑，及修正前
    之刑法第47條規定論以累犯，加重其刑，並依法遞加之。
三、原審以被告事證明確，予以論罪科刑，固非無見，惟原審未
    及審酌被告自93年10月間起至94年9月上旬止，及自94年12
    月下旬起至95年5月17日止之犯行，尚有未洽，另如前述上
    開刑法第56條、第47條業已修正，原審未及審酌，亦有未洽
    。被告上訴未具理由，空言指摘原判決不當，請求撤銷原判
    決，雖無理由，惟原判決既有如上述可議之處，自屬無可維
    持，自應由本院將原判決撤銷，另為適法之諭知。爰審酌被
    告前已有多次違反毒品危害防制條例犯行、不知悔改而再犯
    本件施用第1級毒品犯行，顯見其戒除毒癮之意志薄弱，惟
    其施用毒品係自戕行為，對他人法益尚無具體危害，及其犯
    罪後坦承犯行，態度尚稱良好等一切情狀，量處如主文第2
    項所示之刑，以資懲儆。
四、扣案之上開海洛因2包（分別淨重0.31公克及0.04公克）為
    查獲之第1級毒品，應依毒品危害防制條例第18條第1項前段
    規定，宣告沒收銷燬。至於警方於94年12月11日14時30分許
    ，在臺北縣三重市○○○路2巷20號2樓為警查獲被告時，固
    然同時扣得1包海洛因及針筒1支，然此次扣得之海洛因及針
    筒為證人周明宜所有，且係在周明宜持有中為警扣押，此除
    據被告供承外（見臺灣板橋地方法院檢察署94年度毒偵字第
    7361號卷第7頁），亦有臺北縣政府警察局三重分局搜索周
    明宜後所製作之搜索筆錄影本及扣押物品目錄表影本附卷可
    參（見臺灣板橋地方法院檢察署94年度毒偵字第7361號卷第
    13、14、15、16頁），基於從刑附屬主刑之法理，警方於94
    年12月11日14時30分許扣案之1包海洛因不能於本案宣告沒
    收銷燬，而扣案之針筒1支亦不能於本案宣告沒收，特此敘
    明。
五、被告經合法傳喚，無正當理由不到庭，爰不待其陳述逕行判
    決。
據上論結，應依刑事訴訟法第369條第1項前段、第364條、第371
條、第299條第1項前段，毒品危害防制條例第10條第1項、第18
條第1項前段，刑法第第2條第1項前段，修正前刑法第11條前段
、第56條、第47條，判決如主文。
本案經檢察官郭啟東到庭執行職務。
中    華    民    國    95    年    9     月    7     日
                  刑事第十六庭審判長法  官  葉騰瑞
                                    法  官  莊明彰
                                    法  官  黃俊明
以上正本證明與原本無異。
如不服本判決，應於收受送達後十日內向本院提出上訴書狀，其
未敘述上訴之理由者並得於提起上訴後十日內向本院補提理由書
（均須按他造當事人之人數附繕本）。
                                    書記官  廖婷璇
中    華    民    國    95    年    9     月    7     日
附錄：本案論罪科刑法條全文
毒品危害防制條例第10條
施用第一級毒品者，處6月以上5年以下有期徒刑。
施用第二級毒品者，處3年以下有期徒刑。


司法院資訊處製作；財團法人民間司法改革基金會備份。
